# 请教陈版，金融资产模式下，合同资产的列报

提问人：masgqq 时间：2021-08-11 13:33:09
问 ：：社会社会 资 本方本方 执 行《企行《企 业 会会 计 准准 则 解解 释 第第 14 号》号》 时 ，，社会社会 资 本方在本方在 PPP项 目建造期 间 形成的合同 资产应 当如何列 报 ？？　　答：根据《企业会计准则第 14 号——收入》（财会〔 2017 〕 22 号）和《关于修订印发 2019 年度一般企业财务报表格式的通知》（财会〔 2019 〕 6 号）的相关规定，对于社会资本方将相关PPP项目资产的对价金额或确认的建造收入金额确认为无形资产的部分，在相关建造期间确认的合同资产应当在资产负债表“无形资产”项目中列报；对于其他在建造期间确认的合同资产，应当根据其预计是否自资产负债表日起一年内变现，在资产负债表“合同资产”或“其他非流动资产”项目中列报。
请教陈版，上面提到的合同资产列报，对于金融资产模式的，是否需要参考无形资产模式，期末将合同资产列示为：长期应收款。如果是的话，公司已经对合同资产计提了减值，那减值作为长期应收款减值准备？还请陈版给予专业的指导。

回答人：chenyiwei
金融资产模式下的合同资产，在形成无条件收款权之前，仍作为合同资产或其他非流动资产列报，不能列报为长期应收款（金融资产）。